【裁判字號】    88,易,3707
【裁判日期】    890508
【裁判案由】    傷害
【裁判全文】
臺灣板橋地方法院刑事判決                        八十八年度易字第三七０七號
    公  訴  人  臺灣板橋地方法院檢察署檢察官
    被      告  丙○○
右列被告因傷害案件，經檢察官提起公訴（八十八年度偵字第一四八八五號），本院
判決如左：
    主  文
丙○○傷害人之身體，處有期徒刑月，如易科罰金，以佰元折算壹日。
    事  實
一、丙○○因曾為乙○○代繳電費新臺幣（下同）二千一百四十六元，而於民國八十
    八年六月十日十一時（起訴書誤載為十時）三十分許，至乙○○位於臺北縣永和
    市○○路○段十六巷十一號一樓之住處，欲向乙○○催討代繳款，雙方因而在該
    址客廳內發生爭執，丙○○一時氣憤，竟基於傷害之犯意，與乙○○發生激烈之
    拉扯，並持乙○○所有置於客廳酒櫃內之ＣＡＭＵＳ洋酒一瓶（起訴書誤載為空
    瓶一個），接續朝乙○○之頭部猛砸數下，致乙○○受有頭部外傷併腦震盪、左
    側頂枕處頭皮下血腫約四公分乘以六公分、兩側眼眶周圍瘀腫、左側顳骨處頭皮
    撕裂傷約二公分、兩側前臂紅腫多處、右側胸部鈍挫傷。嗣乙○○乃趁丙○○不
    注意之際，逃出該址，經路人發現報警，由警將乙○○送醫急救，並於同日十二
    時二十分許，在臺北縣永和市○○路○段二十三巷三號之建築工地二樓查獲丙○○（手拿上開洋酒一瓶）。
二、案經被害人乙○○訴由臺北縣警察局永和分局報告臺灣板橋地方法院檢察署檢察
    官偵查起訴。
    理  由
一、訊據被告丙○○對於其在右揭時地與告訴人乙○○發生拉扯，並持酒瓶打乙○○
    之左側頭部及頸肩部，嗣於上址之建築工地二樓為警查獲等情固坦承不諱，惟矢
    口否認有傷害之犯行，辯稱：伊沒有打告訴人之胸部，且警方查獲時，伊係拿塑
    膠製之空酒瓶一個，告訴人之傷係因與伊拉扯間不小心跌倒時頭部撞及沙發所致
    云云。經查，右揭事實，業據被告丙○○於警訊時及本院審理時坦承不諱，核與
    告訴人即被害人乙○○於警訊時、偵查中及本院審理時所指述之情節相符，並有
    三軍總醫院附設民眾診療服務處八十八年六月二十四日住診字第八八六八七六號
    診斷證明書及臺北縣警察局贓物認領保管單各一紙、乙○○受傷之照片二張、現
    場照片及丙○○所拿之上開洋酒一瓶之照片計十七張、被告所提之電費繳款收據
    二紙附卷可稽。又被告為警查獲時所拿之上開洋酒一瓶，係尚未開封之洋酒，且
    瓶身沾有血跡，並非塑膠製之空酒瓶，經警將上開洋酒一瓶拍照存證後，即由被
    害人之女兒顧逸芝領回等情，亦據證人即警員甲○○到庭結證屬實及證人顧逸芝
    到庭證述明確，並有上開洋酒一瓶之照片及臺北縣警察局贓物認領保管單附卷可
    稽。再者，被告之警訊中自白，業據本院依職權調取被告在警訊中之錄音帶勘驗
    屬實，有本院八十九年四月十七日之審判筆錄在卷足憑，復據證人即警員甲○○
    到庭結證屬實。是被告所辯，顯係事後卸責之詞，不足採信。事證明確，被告之
    犯行應堪認定。
二、核被告所為，係犯刑法第二百七十七條第一項之傷害罪。被告在上開時地，持乙○○所有置於客廳酒櫃內之ＣＡＭＵＳ洋酒一瓶接續朝乙○○之頭部猛砸數下，
    均係出於單一犯意所為之接續行為，為單純一罪。爰審酌被告並無前科，有臺灣
    高等法院檢察署刑案記錄簡覆表在卷足憑，被告因向乙○○催討代繳電費之款項
    未果，一時氣憤，竟基於傷害之犯意，持上開洋酒一瓶砸傷乙○○，業如事實欄
    所述，其犯罪之動機、目的、手段、犯罪所生之危害、犯罪後之態度及被告尚未
    與被害人達成本件民事和解並賠償被害人之損失等一切情狀，量處如主文所示之
    刑，並諭知易科罰金之折算標準，以示懲儆。
三、至扣案之菜刀一把，係乙○○所有，並非被告所有供犯罪之物，業據被告、乙○○及證人即警員甲○○供明在卷，故不予宣告沒收。
據上論斷，應依刑事訴訟法第二百九十九條第一項前段，刑法第二百七十七條第一項
、第四十一條，罰金罰鍰提高標準條例第一條前段、第二條，判決如主文。
本案經檢察官陳銘祥到庭執行職務。
中      華      民      國      八十九      年     四     月    三十    日
                                      臺灣板橋地方法院刑事第一庭
                                          法  官  楊  千  儀
右正本證明與原本無異。
如不服本判決應於送達後十日內向本院提出上訴狀。
                                          書記官  王      明
中      華      民      國      八十九      年     五     月    十一    日
附錄本案論罪科刑法條全文
刑法第二百七十七條
傷害人之身體或健康者，處三年以下有期徒刑，拘役或一千元以下罰金。
犯前項之罪，因而致人於死者，處無期徒或七年以上有期徒刑，致重傷者，處三年以
上、十年以下有期徒刑。
（罰金已依罰金罰鍰提高標準條例提高為十倍）


司法院資訊處製作；財團法人民間司法改革基金會備份。
